臺灣高等法院刑事裁定
111年度聲字第1092號
聲明異議人
即 受 刑人  何祥銨


                  
上列聲明異議人即受刑人因加重詐欺等案件，對於臺灣桃園地方
檢察署檢察官之執行指揮（109年執助丁字第4007號之1、110年
執丁字第12537號），聲明異議，本院裁定如下：
    主  文
聲明異議駁回。
    理  由
一、聲明異議意旨略以：對臺灣桃園地方檢察署（下稱桃園地檢
    署）109年執助丁字第4007號之1（下稱第4007號之1）及110
    年執丁字第12537號（下稱第12537號）執行指揮書，聲明異
    議如下：
　㈠異議人於民國110年8月2日執行之強制工作保安處分，應至11
    0年12月10日（即釋字第812號解釋公布日）當日終止，然異
    議人自110年12月10日起留置於原勞動處所等待執行徒刑之
    日數未見檢察官指揮執行時予以折抵。
　㈡桃園地檢署第4007號之1執行指揮書記載之刑期起算日既為10
    9年12月20日，以此起算5年3月，何以執行期滿日為115年7
    月26日？又該第4007號之1執行指揮書指揮之臺灣高等法院
    臺中分院108年度上訴字第1996號確定判決所定應執行刑有
    期徒刑5年3月，較桃園地檢署第12537號執行指揮書指揮之
    臺灣桃園地方法院（下稱桃園地院）107年度金訴字第18號
    確定判決所定應執行刑有期徒刑4年，先為確定，故異議人
    在前開桃園地院判決確定前已先入監服刑數月（初入○○○○執
    行，嗣轉往○○○○，又轉往○○○○○○○執行強制工作），此已服
    刑之數月，於桃園地檢署第4007號之1執行指揮書上執行期
    滿日未予扣除。
　㈢桃園地檢署第12537號執行指揮書係接續該署第4007號之1執
    行指揮書錯誤之執行期滿日予以執行，惟前揭2份執行指揮
    書指揮之數罪，業經本院110年度聲字第2537號裁定合併定
    應執行刑有期徒刑9年確定在案，前揭2份執行指揮書卻忽略
    本院裁定，仍執行異議人合計有期徒刑9年3月，以致桃園地
    檢署第12537號執行指揮書記載之執行期滿日扣除羈押折抵
    之121日後為119年3月27日，硬生生多執行有期徒刑3月。綜
    上所陳，請將桃園地檢署第4007號之1及第12537號執行指揮
    書予以撤銷云云。
二、按受刑人或其法定代理人或配偶，以檢察官執行之指揮為不
    當者，得向諭知該裁判之法院聲明異議；法院應就異議之聲
    明裁定之，刑事訴訟法第484條、第486條分別定有明文。準
    此，受刑人聲明異議之客體，應以檢察官執行之指揮為限，
    亦即受刑人就刑之執行或其方法，認檢察官之指揮不當者，
    始得向諭知該裁判之法院聲明異議，資以救濟，又該條所稱
    「諭知該裁判之法院」，乃指對被告之有罪判決，於主文內
    實際宣示其主刑、從刑之裁判而言，若判決主文並未諭知主
    刑、從刑，係因被告不服該裁判，向上級法院提起上訴，而
    上級法院以原審判決並無違誤，上訴無理由，因而維持原判
    決諭知「上訴駁回」者，縱屬確定之有罪判決，但因對原判
    決之主刑、從刑未予更易，其本身復未宣示如何之主刑、從
    刑，自非該條所指「諭知該裁判之法院」（最高法院106年
    度台抗字第305號裁定意旨參照）。
三、經查：
  ㈠本件聲明異議人即受刑人（下稱「受刑人」）何祥銨：
　⒈犯加重詐欺等案件，經臺灣高等法院臺中分院108年度上訴字
    第1996號判決定應執行刑有期徒刑5年3月。後由最高法院於
    109年7月8日以110年度台上字第3311號判決駁回受刑人上訴
    確定。前開數罪，由桃園地檢署檢察官於109年12月31日以1
    09年執助丁字第4007號（下稱第4007號）執行指揮書指揮執
    行，受刑人於109年12月20日入監。
　⒉犯違反組織犯罪防制條例等案件，經桃園地院106年度金訴字
    第10號、107年度金訴字第11號、107年度金訴字第18號判決
    定應執行刑有期徒刑4年。後由本院109年度上訴字第514號
    判決以上訴無理由駁回受刑人上訴。再由最高法院於110年4
    月29日以110年度台上字第2914號判決駁回受刑人上訴確定
    。
　⒊桃園地檢署檢察官於110年7月27日以110年執保字第422號執
    行指揮書指揮執行⒉之數罪刑前強制工作，受刑人於110年8
    月2日入泰源技能訓練所，並於110年12月10日（即釋字第81
    2號解釋公布日）出所。嗣桃園地檢署檢察官於110年12年15
    日換發第4007號之1執行指揮書並註銷第4007號執行指揮書
    ，以及於同日以第12537號執行指揮書接續第4007號之1執行
    指揮書，指揮執行⒉之數罪。
　⒋前開⒈及⒉之數罪，再經本院110年度聲字第2537號裁定定應執
    行刑有期徒刑9年。後由最高法院110年度台抗字第1677號裁
    定駁回受刑人抗告確定。此數罪由桃園地檢署檢察官於111
    年1月9日換發指揮書，以111年執更字第39號（下稱執更字
    第39號）執行指揮書指揮執行。此有狀附第4007號之1及第1
    2537號執行指揮書及本院被告前案紀錄表、前開判決及裁定
    可稽。
  ㈡受刑人執前詞聲明異議，惟：
  ⒈受刑人聲明異議並請求本院撤銷之第4007號之1執行指揮書（
    見本院卷第5、11頁），係註銷第4007號執行指揮書，並指
    揮執行臺灣高等法院臺中分院108年度上訴字第1996號確定
    判決所定應執行刑有期徒刑5年3月，已如前述。則本院自非
    刑事訴訟法第484條所指「諭知該裁判之法院」，亦即並非
    本件聲明異議之管轄法院。是受刑人就第4007號之1執行指
    揮書，向本院聲明異議，於法不合。
　⒉本院109年度上訴字第514號確定判決係駁回受刑人上訴，已
    如前述，受刑人聲明異議並請求本院撤銷之第12537號執行
    指揮書（見本院卷第5、11頁），亦係指揮執行桃園地院106
    年度金訴字第10號、107年度金訴字第11、18號確定判決所
    定應執行刑有期徒刑4年。則本院上開確定判決既未更易桃
    園地院前揭確定判決就受刑人所犯數罪宣示之主刑（含應執
    行刑），本身復未就受刑人所犯數罪，宣示如何之主刑（含
    應執行刑），揆諸前揭說明，本院自非刑事訴訟法第484條
    所指「諭知該裁判之法院」，並非本件聲明異議之管轄法院
    。是受刑人就第12537號執行指揮書，向本院聲明異議，於
    法不合。
　⒊況第4007號執行指揮書指揮執行臺灣高等法院臺中分院前揭
    確定判決所定應執行刑有期徒刑5年3月所由之數罪，業與第
    12537號執行指揮書指揮執行桃園地院前揭確定判決所定應
    執行刑有期徒刑4年所由之數罪，經本院110度聲字第2537號
    確定裁定定應執行刑有期徒刑9年，並由桃園地檢署檢察官
    換發指揮書，以執更字第39號執行指揮書指揮執行，已於前
    述，則受刑人對於已遭換發之第4007號之1及第12537號執行
    指揮書聲明異議，容有誤會，併此敘明。
四、綜上，受刑人所為聲明異議，於法不合，應予駁回。　　　
據上論斷，應依刑事訴訟法第486條，裁定如主文。
中　　華　　民　　國　　111 　年　　3 　　月　　31　　日
　　　　　　      刑事第七庭  審判長法　官  孫惠琳
　　　　　　　　　　　　　　　　　  法　官  王惟琪
　　　　　　　　　　　　　　　　　  法　官  連雅婷
以上正本證明與原本無異。
如不服本裁定，應於收受送達後5日內向本院提出抗告狀。
                                    書記官  潘文賢
中　　華　　民　　國　　111 　年　　3 　　月　　31　　日